Minutes et répertoires du notaire Nicolas DUPORT, 18 juillet 1695 - 20 mai 1727 (étude XXVII)
Archives nationales
- Minutes de Nicolas DUPORT, 18 juillet 1695 - 20 mai 1727; MC/ET/XXVII/1 - MC/ET/XXVII/165
  - Minutes. 1719, avril - mai, avril - mai 1719; MC/ET/XXVII/120
    - Devis et marché de maçonnerie pour la construction de trois maisons sur une place sise porte et faubourg de Richelieu, appartenant à Pierre Nativelle, architecte des bâtiments du roi, demeurant rue Pavée, suivant ses propres plans., 15 avril 1719; MC/ET/XXVII/120
      devis; marché; Pavée (rue); Richelieu (porte de); Nativelle, Pierre; architecte
    - Seheult (Abraham) marchand joaillier rue Sainte Marguerite § Inventaire après décès de la belle mère de .., 24 avril 1719; MC/ET/XXVII/120
      inventaire; Seheult, Abraham
    - Quittance à Pierre Nativelle, architecte des bâtiments du roi, demeurant rue Pavée., 29 avril 1719; MC/ET/XXVII/120
    - Mariage de la fille de Jean Prévost, maître sculpteur, demeurant rue Guillemin., 1er mai 1719; MC/ET/XXVII/120
      contrat de mariage; Guillemin (rue); Prévost, Jean; sculpteur
    - Frappier (Charles Denis), peintre, rue Guillemin § Mariage de .., 1er mai 1719; MC/ET/XXVII/120
      contrat de mariage; Frappier, Charles Denis
    - Quittance à Pierre Nativelle, architecte des bâtiments du roi, demeurant rue Pavée., 8 mai 1719; MC/ET/XXVII/120
    - Girardin (Louis Felix) maître charpentier rue de Richelieu § quittance, 8 mai 1719; MC/ET/XXVII/120
      quittance; Girardin, Louis Felix
    - Devis et marché des ouvrages de charpenterie pour la construction d'une maison sise grande rue Richelieu, appartenant à Pierre Nativelle, architecte des bâtiments du roi, demeurant rue Pavée, suivant ses plans, par le sieur Levé, architecte., 8 mai 1719; MC/ET/XXVII/120
      devis; marché; Pavée (rue); Richelieu (rue de); Levé (M.); Nativelle, Pierre; architecte; architecte
    - Comparution de Pierre Nativelle, architecte des bâtiments du roi, demeurant rue Pavée., 10 mai 1719; MC/ET/XXVII/120
      comparution; Pavée (rue); Nativelle, Pierre; architecte
    - Couteau (Louis) maître et marchand tapissier rue de Tournon § bail de meubles, 12 mai 1719; MC/ET/XXVII/120
      bail; Couteau, Louis
    - Devis et marché des ouvrages de serrurerie pour la construction de plusieurs bâtiments que Pierre Nativelle, architecte des bâtiments du roi, demeurant rue Pavée, fait construire rue de Richelieu., 20 mai 1719; MC/ET/XXVII/120
      devis; marché; Pavée (rue); Nativelle, Pierre; architecte
    - Quittance à Pierre Nativelle, architecte des bâtiments du roi, demeurant rue Pavée., 21 mai 1719; MC/ET/XXVII/120
    - Fordrin (Louis) maître menuisier rue Bethisy § quittance, 21 mai 1719; MC/ET/XXVII/120
      quittance; Fordrin, Louis
    - Seron (Jean Baptiste) maître maçon, entrepreneur de bâtiments rue Neuve Notre Dame § devis et marché, 22 mai 1719; MC/ET/XXVII/120
      devis; marché; Seron, Jean Baptiste
    - Magoulet (Jean) brodeur privilégié de la feue reine quai de l'Ecole § Mariage de .., 27 mai 1719; MC/ET/XXVII/120
      contrat de mariage; Magoulet, Jean
    - Brisson (Jean) maître menuisier; rue Princesse § bail, 30 mai 1719; MC/ET/XXVII/120
      bail; Brisson, Jean
    - Deux constitutions de rente par Simon Belle, peintre du roi, demeurant rue du Four., 31 mai 1719; MC/ET/XXVII/120
      constitution de rente; Four (rue du); Belle, Simon; peintre
  - Minutes. 1719, juin - juillet, juin - juillet 1719; MC/ET/XXVII/121
    - Constitution de rente au profit de Pierre Lepaultre, sculpteur du roi, demeurant rue d'Anjou., 9 juin 1719; MC/ET/XXVII/121
      constitution de rente; Anjou (rue d'); Lepaultre, Pierre; sculpteur
    - Bellicard (Charles) maître menuisier rue de l'Université § apprentissage, 30 juin 1719; MC/ET/XXVII/121
      contrat d'apprentissage; Bellicard, Charles
    - Menuisier (apprentissage) § Contrat pour 6 ans entre Barthélemy Vandenbose, cocher, et Charles Bellicard, maître menuisier, au profit de Jacques Vandenbose, âgé de 14 ans, fils de Barthélemy, logé, nourri, un demi setier de vin par jour, moyennant 250 livres., 30 juin 1719; MC/ET/XXVII/121
      contrat d'apprentissage; Vandenbose, Barthélemy; Bellicard, Charles; Vandenbose, Jacques
    - Sorel (Pierre), peintre, rue Saint-Denis § procuration, 9 juillet 1719; MC/ET/XXVII/121
      procuration; Sorel, Pierre
  - Minutes. 1719, août - septembre, août - septembre 1719; MC/ET/XXVII/122
    - Chevauché (Jacques) menuisier sur les Fossés de l'Estrapade § obligé, 3 août 1719; MC/ET/XXVII/122
      Chevauché, Jacques
    - Mariage de la fille de feu Jacques Jules Gabriel, architecte des bâtiments du roi., 7 août 1719; MC/ET/XXVII/122
      contrat de mariage; Gabriel, Jacques (1667-1742); architecte
    - Gobilliard (Louis) maître maçon, entrepreneur de bâtiments rue du Poitou § transport de rente, 9 août 1719; MC/ET/XXVII/122
      transport de droits; Gobilliard, Louis
    - Thiboust (Sébastien) maître serrurier rue de Bourbon § titre nouvel, 13 août 1719; MC/ET/XXVII/122
      titre nouvel; Thiboust, Sébastien
    - Colineau (Jacques) maçon rue de la Plume § bail, 24 août 1719; MC/ET/XXVII/122
    - Masson (Antoine) tailleur de pierres rue Saint Dominique § Société, 25 août 1719; MC/ET/XXVII/122
      Masson, Antoine
    - Barlet (Antoine) tailleur de pierres à la Grenouille § Société, 25 août 1719; MC/ET/XXVII/122
      Barlet, Antoine
    - Masson (Joseph) tailleur de pierres rue Saint-Dominique § Société, 25 août 1719; MC/ET/XXVII/122
      Masson, Joseph
    - Bougival (Louis Jean) marchand tapissier rue Saint Dominique § obligation, 26 septembre 1719; MC/ET/XXVII/122
      obligation; Bougival, Louis Jean
    - Delalin (Sébastien) maître menuisier rue des Cannettes § bail, 30 septembre 1719; MC/ET/XXVII/122
    - Couteau (Louis) maître tapissier rue de Tournon § remboursement par le roi, 30 septembre 1719; MC/ET/XXVII/122
  - Minutes. 1719, octobre, octobre 1719; MC/ET/XXVII/123
    - Remboursement par le roi au profit de Claude Hallé, peintre ordinaire du roi, demeurant rue Sainte-Marguerite. Même acte à la date du 2 octobre 1709., 1er octobre 1719; MC/ET/XXVII/123
      indemnité; Sainte-Marguerite (rue); Hallé, Claude; peintre
    - Hecquet (Pierre) menuisier; rue du Vieux Colombier § Convention, 5 octobre 1719; MC/ET/XXVII/123
      Hecquet, Pierre
    - Remboursement par le roi au profit de Pierre Lepaultre, sculpteur ordinaire du roi, demeurant rue d'Anjou (deux actes)., 10 octobre 1719; MC/ET/XXVII/123
      indemnité; Anjou (rue d'); Lepaultre, Pierre; sculpteur
    - Seheult (Abraham) marchand joaillier rue Sainte-Marguerite § partage, 17 octobre 1719; MC/ET/XXVII/123
      partage; Seheult, Abraham
    - Extrait mortuaire du fils de feu Charles Beville, peintre de l'académie du roi., 24 octobre 1719; MC/ET/XXVII/123
      extrait d'acte; acte d'état civil; dépôt de pièces; Beville, Charles (1651-1716); peintre
    - Hanet (Nicolas) maître horloger place du collège des 4 Nations § Autorisation, 24 octobre 1719; MC/ET/XXVII/123
      Hanet, Nicolas
    - Hurtin (Toussaint) marchand tapissier rue du Four § Testament de .., 28 octobre 1719; MC/ET/XXVII/123
      testament; Hurtin, Toussaint
  - Minutes. 1719, novembre - décembre, novembre - décembre 1719; MC/ET/XXVII/124
    - Huart (Jean Pierre), peintre, à Paris § remboursement par le roi, 5 novembre 1719; MC/ET/XXVII/124
      Huart, Jean Pierre
    - Ducy (Georges), orfèvre, rue du Vieux Colombier § Quittance, 6 novembre 1719; MC/ET/XXVII/124
      quittance; Ducy, Georges
    - Deux devis et marchés de menuiserie pour la construction de bâtiments que Pierre Nativelle, architecte des bâtiments du roi, demeurant rue Pavée, fait faire porte et faubourg de Richelieu., 7 novembre 1719; MC/ET/XXVII/124
    - Pigalle (Jean), maître menuisier, rue de Meslay § Devis et marché, 7 novembre 1719; MC/ET/XXVII/124
      devis; marché; Pigalle, Jean
    - Picon (Jacques), maître peintre, à Paris § Consentement et promesse de la veuve de .., 16 novembre 1719; MC/ET/XXVII/124
      Picon, Jacques
    - Picon (Jacques), maître peintre, gilde de Saint-Luc § Extrait mortuaire de la fille de feu .. et Notoriété du décès de .., 17 novembre 1719; MC/ET/XXVII/124
    - Inventaire après décès de Marie Anne Françoise Coumeau ou Courneau, veuve de Charles Nicolas Foullé de Prummeaux, conseiller du roi en son grand conseil, demeurant rue Cassette, mentionnant une liste de 40 tableaux, dont deux avec les noms des artistes. les tableaux sont estimés par Pierre Sanson, maître peintre de l'académie de Saint-Luc, demeurant rue du Vieux Argenteuil, et par André Tramblin, maître peintre de l'académie de Saint-Luc, demeurant quai de Gesvres., 18 novembre 1719; MC/ET/XXVII/124
      inventaire après décès; Cassette (rue); Gesvres (quai de); Coumeau, Marie Anne Françoise; Courneau, Marie Anne Françoise; Foullé de Prunnaux, Charles Nicolas; magistrat; peintre
    - Convention entre Pierre Nativelle, architecte des bâtiments du roi, demeurant rue Pavée, et Pierre Antoine Levé, architecte des bâtiments du roi, demeurant rue Bergère., 25 novembre 1719; MC/ET/XXVII/124
      convention; Bergère (rue); Pavée (rue); Levé, Pierre Antoine (16..-17..); Nativelle, Pierre; architecte
    - Hurtin (Toussaint) marchand tapissier à Paris § Inventaire après décès de .., 2 décembre 1719; MC/ET/XXVII/124
      inventaire; Hurtin, Toussaint
    - Leriche Jacques, maître menuisier, rue Macon § quittance, 27 décembre 1719; MC/ET/XXVII/124
      quittance; Leriche, Jacques
    - Royer (Laurent), maître menuisier, rue Princesse § Bail, 28 décembre 1719; MC/ET/XXVII/124
      bail; Royer, Laurent
  - Minutes. 1720, janvier - février, janvier - février 1720; MC/ET/XXVII/125
    - Gaillard (Hilaire) maître serrurier rue de Seine § bail de privilège par la veuve de .., 10 janvier 1720; MC/ET/XXVII/125
      bail; Gaillard, Hilaire
    - Collet (Simon) maître sculpteur rue de Seine § désistement, 13 janvier 1720; MC/ET/XXVII/125
      Collet, Simon
    - Quittance et mainlevée concernant Robert Gabriel, peintre ordinaire du roi, demeurant rue des Boucheries., 20 janvier 1720; MC/ET/XXVII/125
      quittance; mainlevée; Boucheries (rue des); Gabriel, Robert; peintre
    - Convention concernant Claude Dupouch, maître peintre, demeurant rue Saint-André-des-Arts., 24 janvier 1720; MC/ET/XXVII/125
      convention; Saint-André-des-Arts (rue); Dupouch, Claude; peintre
    - Devis et marché de maçonnerie pour la construction de quatre maisons que Jean de Lavoye veut faire édifier aux Porcherons., 25 janvier 1720; MC/ET/XXVII/125
      devis; marché; Porcherons (chemin des); Lavoye, Jean de
    - Boucher (Claude), maître peintre, à Paris § Devis et marché, 25 janvier 1720; MC/ET/XXVII/125
      devis; marché; Boucher, Claude
    - Chevalier (Michel) maître serrurier rue Saint-Jacques de la Boucherie, 25 janvier 1720; MC/ET/XXVII/125
      Chevalier, Michel
    - Carel (Nicolas) architecte et maître maçon rue du Monceau § devis et marche, 25 janvier 1720; MC/ET/XXVII/125
      devis; marché; Carel, Nicolas
    - Lopinot (Jean Baptiste) tapissier valet de chambre du duc d'Orleans, regent de France quai Malaquais § quittance, 1er février 1720; MC/ET/XXVII/125
      quittance; Lopinot, Jean Baptiste
    - Le Graverent (Joseph), orfèvre joaillier, rue de la Vieille Draperie § Mariage de .., 1er février 1720; MC/ET/XXVII/125
      contrat de mariage; Le Graverent, Joseph
    - Lange (Jean-Baptiste), maître et marchand orfèvre, cour Lamoignon, en qualité de tuteur § Mariage, 4 février 1720; MC/ET/XXVII/125
      contrat de mariage; Lange, Jean-Baptiste
    - Consentement et certificat d'absence (deux actes) concernant les héritiers de feu Charles Beville, peintre ordinaire du roi à Paris., 6 février 1720; MC/ET/XXVII/125
      accord; notoriété; Beville, Charles (1651-1716); peintre
    - Jamet (Nicolas) maître maçon, entrepreneur de bâtiments rue de la Coutellerie § reconnaissance de devis et marché (réparations), 12 février 1720; MC/ET/XXVII/125
      reconnaissance; devis; marché; Jamet, Nicolas
  - Minutes. 1720, mars, mars 1720; MC/ET/XXVII/126
    - Jamet (Nicolas) maître maçon, entrepreneur de bâtiments rue de la Coutellerie § devis et marché (réparations), 8 mars 1720; MC/ET/XXVII/126
      devis; marché; Jamet, Nicolas
    - Dépôt. Nicolas Le-Boucher. Maître de danse. Rue de Buci., 22 mars 1720; MC/ET/XXVII/126
      dépôt de pièces; Buci (rue de); Le Boucher, Nicolas; danseur; enseignant
    - Delaporte (Jean) maçon à Issy § remboursement, 23 mars 1720; MC/ET/XXVII/126
      Delaporte, Jean
    - Quittance au roi. Nicolas Le-Boucher. Maître de danse. Rue de Buci., 27 mars 1720; MC/ET/XXVII/126
      quittance; Buci (rue de); Le Boucher, Nicolas; danseur; enseignant
    - Delahaye (François) maître menuisier rue des Bons Enfants § quittance au roi, 28 mars 1720; MC/ET/XXVII/126
      quittance; Delahaye, François
    - Delaporte (Jean) maçon à Issy § Constitution, 28 mars 1720; MC/ET/XXVII/126
      constitution de rente; Delaporte, Jean
  - Minutes. 1720, avril, avril 1720; MC/ET/XXVII/127
    - DUTERTRE (J. Baptiste) Horloger quai des orfèvres § Mise en apprentissage chez .., 3 avril 1720; MC/ET/XXVII/127
      contrat d'apprentissage; Dutertre, Jean Baptiste
    - Devis et marché de travaux de maçonnerie pour la construction d'une maison sise sue le terroir de Vaugirard., 6 avril 1720; MC/ET/XXVII/127
      devis; marché; Vaugirard (ancienne commune)
    - DELAHAYE (Pierre) maître maçon Rue du Regard § Devis et marche de maçonnerie passé par .., 6 avril 1720; MC/ET/XXVII/127
      devis; marché; Delahaye, Pierre
    - Quittance à Claude Guy Hallé, peintre du roi, demeurant rue Sainte-Marguerite., 13 avril 1720; MC/ET/XXVII/127
      quittance; Sainte-Marguerite (rue); Hallé, Claude Guy; peintre
    - BOURDOIN (Pierre) maître brodeur Rue Saint-Martin § Bail., 15 avril 1720; MC/ET/XXVII/127
      bail; Bourdoin, Pierre
    - Moutier (François), menuisier, à Villeneuve § Constitution .., 15 avril 1720; MC/ET/XXVII/127
      constitution de rente; Moutier, François
    - Quittance de Claude Hallé, peintre du roi, demeurant rue Sainte-Marguerite., 16 avril 1720; MC/ET/XXVII/127
    - Inventaire après décès de Jérôme Leroux de Plémont mentionnant des tapisseries des Flandres à sujets., 20 avril 1720; MC/ET/XXVII/127
      tapisseries des Flandres
      inventaire après décès; Leroux de Plémont, Jérôme
    - BELON (René) Maître menuisier ébéniste Rue du four § Mariage de la fille de .., 21 avril 1720; MC/ET/XXVII/127
      contrat de mariage; Belon, René
    - DESCOIN (Etienne) Maçon § Constitution .., 23 avril 1720; MC/ET/XXVII/127
      constitution de rente; Descoin, Etienne
    - MARTINET (Antoine) maçon Rue de Taranne. § Mariage .., 28 avril 1720; MC/ET/XXVII/127
      contrat de mariage; Martinet, Antoine
  - Minutes. 1720, mai - juin, mai - juin 1720; MC/ET/XXVII/128
    - LEGENDRE (Nicolas), peintre, Rue de Gesvres § Mariage de, 1er mai 1720; MC/ET/XXVII/128
      contrat de mariage; Legendre, Nicolas
    - TANELLE (Jean), Maître peintre, pont Notre Dame § Mariage .., 1er mai 1720; MC/ET/XXVII/128
      contrat de mariage; Tanelle, Jean
    - JOING (Charles), peintre, Rue du Cherche Midi. § Don., 5 mai 1720; MC/ET/XXVII/128
      Joing, Charles
    - GOBIN (Denis) Entrepreneur de bâtiments Rue de la Parcheminerie § Quittance de remboursement .., 14 mai 1720; MC/ET/XXVII/128
      quittance; Gobin, Denis
    - Lerat Louis, maître menuisier, rue de Grenelle § Transaction .., 16 mai 1720; MC/ET/XXVII/128
      accord; Lerat, Louis
    - SENAUX (Albert), peintre, grande rue faubourg Saint-Jacques § Bail .., 23 mai 1720; MC/ET/XXVII/128
      bail; Senaux, Albert
    - Legois (Antoine), marchand orfèvre § Consentement déposé .., 29 mai 1720; MC/ET/XXVII/128
      ratification; Legois, Antoine
    - Polle (Etienne), maître menuisier, enclos de l'Abbaye Saint-Germain § Vente .., 14 juin 1720; MC/ET/XXVII/128
      acte de vente; Polle, Etienne
  - Minutes. 1720, juillet, juillet 1720; MC/ET/XXVII/129
    - DESGREZ (Jean) Entrepreneur des bâtiments Rue de Seine § Quittance, 2 juillet 1720; MC/ET/XXVII/129
      quittance; Desgrez, Jean
    - SILVAIN (Léonard) Maître maçon Rue du Vieux Colombier § Devis des ouvrages de maçonnerie pour la continuation d'un bâtiment par .., 2 juillet 1720; MC/ET/XXVII/129
      devis; Silvain, Léonard
    - QUESNOT (Jean) maître serrurier Rue des Gravilliers § Obligation .., 11 juillet 1720; MC/ET/XXVII/129
      obligation; Quesnot, Jean
    - ALEXANDRE (Christophe Auguste) maître menuisier; Rue du Sépulcre § Mise en apprentissage chez .., 14 juillet 1720; MC/ET/XXVII/129
    - BORNE (Pierre) maître Serrurier Rue du Sépulcre § mariage de la fille de -, 28 juillet 1720; MC/ET/XXVII/129
    - Bail à Jean-Baptiste Oudry, peintre du roi, demeurant quai de la Mégisserie., 31 juillet 1720; MC/ET/XXVII/129
      bail; Mégisserie (quai de la); Oudry, Jean-Baptiste (1686-1755); peintre
  - Minutes. 1720, août, août 1720; MC/ET/XXVII/130
    - Devis des ouvrages de maçonnerie pour la construction d'une extension de bâtimentsis rue de Reuilly., 1er août 1720; MC/ET/XXVII/130
      devis; Reuilly (rue de)
    - LAFOURNIERE (Nicolas) Maître tapissier Rue de Cléry § Mariage de .., 12 août 1720; MC/ET/XXVII/130
      contrat de mariage; Lafourniere, Nicolas
    - BOULANGER (Joseph) Maître menuisier paroisse Saint-Sulpice § Mariage de .., 19 août 1720; MC/ET/XXVII/130
      contrat de mariage; Boulanger, Joseph
    - BALLET (Jean) maître tapissier Rue du Colombier § quittance .., 20 août 1720; MC/ET/XXVII/130
      quittance; Ballet, Jean
    - QUILLET (Nicolas) maître tapissier Rue Saint-Sulpice § Inventaire après décès de la femme de .., 26 août 1720; MC/ET/XXVII/130
      inventaire; Quillet, Nicolas
  - Minutes. 1720, septembre, septembre 1720; MC/ET/XXVII/131
    - Gau (Claude), peintre, rue du Vert Bois § Désistement., 1er septembre 1720; MC/ET/XXVII/131
      renonciation; Gau, Claude
    - Abstention concernant Jean-Baptiste Delarue, maître sculpteur à la cour de SAG de Cologne., 3 septembre 1720; MC/ET/XXVII/131
      renonciation; Delarue, Jean-Baptiste; sculpteur
    - CAREL (Nicolas) Architecte et maître maçon Rue de Monceau § Quittance d'Emploi -, 6 septembre 1720; MC/ET/XXVII/131
    - QUILLARD (Pierre) Maître menuisier en Ebène Rue Princesse § Vente des deux tiers d'une maison .., 19 septembre 1720; MC/ET/XXVII/131
      acte de vente; Quillard, Pierre
    - Fournier (André), peintre, rue du Petit Lyon. § Mariage de .., 22 septembre 1720; MC/ET/XXVII/131
      contrat de mariage; Fournier, André
    - HAMOT (Charles), maître peintre, Rue de la Corne § Mariage de la fille de .., 22 septembre 1720; MC/ET/XXVII/131
      contrat de mariage; Hamot, Charles
    - POTHENOT (Gabriel) maître graveur; quai de Conty § mise en apprentissage chez .., 28 septembre 1720; MC/ET/XXVII/131
      contrat d'apprentissage; Pothenot, Gabriel
    - SANSON (Pierre), maître peintre, de l'Académie de Saint-Luc; Rue des Vieux Augustins § Quittance, 30 septembre 1720; MC/ET/XXVII/131
      quittance; Sanson, Pierre
  - Minutes. 1720, octobre, octobre 1720; MC/ET/XXVII/132
    - Derson Duplessis (Edmé), marchand orfèvre joaillier, quai des Orfèvres § Remboursement .., 6 octobre 1720; MC/ET/XXVII/132
      indemnité; Derson Duplessis, Edmé
    - DEREIGE (André) maître doreur Rue de la Pelleterie § Remboursement .., 14 octobre 1720; MC/ET/XXVII/132
      Dereige, André
    - GUILLON (Antoine) maître doreur Rue de la Pelleterie § Remboursement .., 14 octobre 1720; MC/ET/XXVII/132
      Guillon, Antoine
    - ROCHERY (Antoine) Entrepreneur des bâtiments Rue de Seine § Obligation .., 17 octobre 1720; MC/ET/XXVII/132
      obligation; Rochery, Antoine
    - Constitution de rente au profit de Pierre Lepaultre, sculpteur ordinaire des bâtiments du roi, demeurant rue d'Anjou., 18 octobre 1720; MC/ET/XXVII/132
    - Constitution de rente au profit de Charles Beville de la Grange des Noyers, peintre ordinaire du roi, demeurant faubourg Saint-Jacques, 18 octobre 1720; MC/ET/XXVII/132
      constitution de rente; Saint-Jacques (faubourg); Beville, Charles (1651-1716) (?); peintre
    - DUPUIS (Laurent) menuisier Rue de Charonne § Obligation .., 20 octobre 1720; MC/ET/XXVII/132
      obligation; Dupuis, Laurent
    - SALLIAN (Pierre) Maître maçon Hôpital des Incurables § quittance et obligation .., 21 octobre 1720; MC/ET/XXVII/132
      obligation; quittance; Sallian, Pierre
    - Bail. Pierre Gautier. Maître à danser. Rue Princesse., 22 octobre 1720; MC/ET/XXVII/132
      bail; Princesse (rue); Gautier, Pierre; enseignant; danseur
    - DESGRAIS (Jean) Entrepreneur de bâtiments Rue de Seine § Transaction .., 24 octobre 1720; MC/ET/XXVII/132
      accord; Desgrais, Jean
    - Pinard (Louis Henri), orfèvre, rue des Canettes § Obligation, 25 octobre 1720; MC/ET/XXVII/132
      obligation; Pinard, Louis Henri
    - BROCHOIS (Jacques) maître serrurier Rue de Grenelle § quittance .., 27 octobre 1720; MC/ET/XXVII/132
      quittance; Brochois, Jacques
    - BANIERE (Jacques) maître ébéniste Rue de la Boucherie § Inventaire après décès de la femme de .., 30 octobre 1720; MC/ET/XXVII/132
      inventaire; Baniere, Jacques
  - Minutes. 1720, novembre - décembre, novembre - décembre 1720; MC/ET/XXVII/133
    - LEROY (Nicolas) maçon Rue des Canettes § Mariage .., 4 novembre 1720; MC/ET/XXVII/133
      contrat de mariage; Leroy, Nicolas
    - Poitevin (Jean), menuisier, rue du Vieux Colombier § Convention .., 11 novembre 1720; MC/ET/XXVII/133
      convention; Poitevin, Jean
    - HANET (Nicolas) maître horloger Place de Collège des 4 nations § Remboursement .., 26 novembre 1720; MC/ET/XXVII/133
    - FILLIASTRE (Marc) entrepreneur des bâtiments Rue des Ciseaux § Quittance .., 26 novembre 1720; MC/ET/XXVII/133
      quittance; Filliastre, Marc
    - AMAURY (François) maître menuisier Petite rue Taranne § mise en apprentissage chez .., 9 décembre 1720; MC/ET/XXVII/133
      contrat d'apprentissage; Amaury, François
    - Vallée (Lucien), maître menuisier, rue des Saints-Pères § Mise en apprentissage chez .., 9 décembre 1720; MC/ET/XXVII/133
    - CHANTEGRELLE (François) Maître menuisier Rue des Quatre Vents § Quittance .., 22 décembre 1720; MC/ET/XXVII/133
      quittance; Chantegrelle, François
    - CHARTIER (Jean Baptiste) maître menuisier; Rue Saint André des Arts § Quittance., 22 décembre 1720; MC/ET/XXVII/133
      quittance; Chartier, Jean Baptiste
    - JOING (Pierre François), Peintre, Rue des mauvais garçons § Mariage du fils de .., 22 décembre 1720; MC/ET/XXVII/133
      contrat de mariage; Joing, Pierre François
  - Minutes. 1721, janvier, janvier 1721; MC/ET/XXVII/134
    - Ducy (Charles) ingénieur et architecte rue de Seine § Mariage de .., 9 janvier 1721; MC/ET/XXVII/134
      contrat de mariage; Ducy, Charles
    - Robert (Antoine Nicolas) maître serrurier rue du Petit Guichet § apprentissage, 14 janvier 1721; MC/ET/XXVII/134
      contrat d'apprentissage; Robert, Antoine Nicolas
    - Serrurier (apprentissage) § Contrat pour 5 ans entre Pierre Rault, aubergiste, et Antoine Nicolas Rober, maître serrurier, au profit de Bonaventure Bonardin, âgé de 14 ans, beaufils de Pierre Rault. Logé, nourri par son maître Moyennant 200 livres., 14 janvier 1721; MC/ET/XXVII/134
    - La Pierre (Nicolas), maître peintre, au Marché Neuf § Mariage de .., 18 janvier 1721; MC/ET/XXVII/134
      contrat de mariage; marché; La Pierre, Nicolas
    - Ballet (Jean) marchand tapissier à Paris § Constitution de la veuve de .., 29 janvier 1721; MC/ET/XXVII/134
      constitution de rente; Ballet, Jean
  - Minutes. 1721, février, février 1721; MC/ET/XXVII/135
    - Heron (Mathurin) maître tourneur rue des Ciseaux § Inventaire après décès de la femme de .., 8 février 1721; MC/ET/XXVII/135
      inventaire; Heron, Mathurin